【裁判字號】    95,訴,1309
【裁判日期】    950629
【裁判案由】    清償借款
【裁判全文】
臺灣臺中地方法院民事判決  95年度訴字第1309號
原      告  國泰世華商業銀行股份有限公司
法定代理人  丙○○
訴訟代理人  戊○○
                    送達代收.
被      告  甲○○
訴訟代理人  丁○○
當事人間清償借款事件，本院於95年6月15日言詞辯論終結，判
決如下：
    主    文
被告應給付原告新台幣貳拾玖萬肆仟捌佰柒拾陸元及其中本金貳
拾柒萬貳仟零壹拾元部分自民國九十五年四月二十日起至清償日
止，按年利率百分之十九點七計算之利息。
被告應給付原告新台幣貳拾肆萬壹仟肆佰陸拾玖元及其中本金貳
拾參萬肆仟貳佰玖拾肆元部分自民國九十五年四月二十日起至清
償日止，按年利率百分之十四點八八計算之利息，另按月收取帳
務管理費新台幣貳佰捌拾捌元。
訴訟費用由被告負擔。
    事實及理由
一、原告起訴主張：(一)被告於民國93年10月14日別與原告成立信
    用卡使用契約（下稱系爭契約），領用卡號：000000000000
    0000之VISA信用卡，依約被告就信用卡所生之債務，負全部
    給付責任。被告於領用信用卡後，即得於各特約商店記帳消
    費，依信用卡約定條款第14、15條之約定，應於當期繳款截
    止日前向原告全部清償，或以循環信用方式繳付最低應繳金
    額，逾期清償者依信用卡約定條款第15、21、22條之約定，
    除喪失期限利益外，應另行給付債權人按年息百分之19.7計
    算之利息。迄95年4月19日止，尚積欠70,483元（其中本金
    64,162元）未按期繳付。(二)又被告另於93年10月15日以卡號
    0000000000000000之代償卡代付其於台灣新光商業銀行之信
    用卡欠款，就該代償部分之利息及費用，計收方式係以代償
    後，前18個月內以年息百分之5.88 計收利息，第19個月起
    以年息百分之14.88，另按月收取帳務管理費288元。迄95年
    4月19日止，尚積欠241,469元（其中本金234,294元）未按
    期繳付。(三)被告另於94年8月10日與原告成立簡易通信貸款
    契約，向原告貸款21萬元，約定利率為年息百分之18.5 ，
    分60期清償，依年金法按月計付本息，併入信用卡帳單中與
    信用卡消費帳款一同繳納。依約定條款第1條約定，被告如
    未依約於繳款期限前繳款或未繳足月付金時，原告得將未繳
    金額之本金部分，或經原告主張視為到期之本金部分，按信
    用卡循環利率（年息百分之19.7）計算利息。依約定條款第
    4、5條之約定，倘為遲延繳款經原告主張暫停被告信用卡之
    權利時，除喪失期間利益，視同全部到期。迄95年4月19日
    止，帳款尚餘224,393元（其中本金207,848元）未按期繳付
    。(四)聲明：如主文所第1項、第2項所示。
三、被告訴訟代理人對於積欠原告前揭款項並不爭執，然陳稱：
    被告身體不好，目前沒有辦法還錢等語。
四、原告主張之前揭事實，業據其提出與所述情節相符之債權明
    細查報表、信用卡申請書、信用卡約定條款、代償卡請申請
    書、代償卡約定條款、簡易通信貸款申請書、簡易通信貸款
    約定條款、帳單影本為證，且為被告所不爭執，故應堪採信
    。從而，原告依消費借貸之法律關係，請求被告給付如主文
    第1、2項所示本金、利息，為有理由，應予准許。
五、訴訟費用之依據：民事訴訟法第78條，判決如主文。
中    華    民    國    95    年    6     月    29    日
                  民事第三庭    法  官  陳毓秀
正本係照原本作成。
如對本判決上訴，須於判決送達後20日內向本院提出上訴狀。
中    華    民    國    95    年    6     月    29    日
                                書記官  吳美鳳


司法院資訊處製作；財團法人民間司法改革基金會備份。
